---
title: "Prueba de aleatorización"
author: "Humberto Reyes"
date: "April 22, 2015"
output: html_document
---

### Problema de los chacales dorados

<p>El problema se refiere a mediciones de mandíbulas de chacales dorados en un museo, donde a1 es el vector de mediciones en machos y a2 es el vector de mediciones en hembras.


La hipótesis alternativa es que las machos tienen mandíbulas de mayor tamaño.

H0: m1<=m2

HA: m2<m1

El problema es que no hay evidencia de distribución normal ni de muestreo aleatorio</p>




#### Datos

```{r}
a1<-c(120,107,110,116,114,111,113,117,114,112) #machos
a2<-c(110,111,107,108,110,105,107,106,111,111)#hembras
#Diferencia de medias
mean(a1)-mean(a2)
```

#### Prueba de aleatorización

```{r}
#Primero definimos una función para generar una diferencia de medias con datos aleatorizados
#Función para aleatorización
  DifMeanAlea<-function(x,y){tsamp<-c(x,y);s<-length(x);ransam<-sample(tsamp,replace=F);mean(ransam[1:s])-mean(ransam[{1+s}:{2*s}])} # x e y son vectores de datos muestrales
#####
#Ahora generaremos un vector de 999 diferencias aleatorias
set.seed(666);a<-NA;length(a)<-999;for(i in 1:999)a[i]<-DifMeanAlea(a1,a2)
#A este valor le añadimos la diferencia experimental
a<-c(a,mean(a1)-mean(a2))
length(a)
```

### Visualización

```{r}
hist(a)
points(c(mean(a1)-mean(a2)),c(0),pch=17,cex=3,col="red")#Esta parte es para marcar la media experimental
```

La presencia de la media experimental muy lejos de lo esperado de acuerdo a la H0 es un argumento para su rechazo


Cálculo de $p$

```{r}
length(which(sort(a)>=(mean(a1)-mean(a2))))/1000
```

Podemos también calcular el valor crítico para una cola al 95%

```{r}
quantile(a,.95)
```

Prueba de dos colas

```{r}
#H0: m1=m2
#La p es 
2*length(which(sort(a)>=(mean(a1)-mean(a2))))/1000
#Y los valores críticos:
quantile(a,.975)
quantile(a,.025)
```

```{r}
#Output generado en
date()
#  ^   ^
#  O   O
# (      )
#   A  A
#Humberto Reyes
```

